---
title: "Nev comunidade"
output: 
  flexdashboard::flex_dashboard:
    orientation: rows
    vertical_layout: scroll
---

```{r setup, include=FALSE}
library(flexdashboard)
library(tidyverse)
library(echarts4r)
graficos <- readRDS("graficos.rds")
```

Perfil socio-demográfico
=============================================

Row {data-height=400}
-----------------------------------------------------------------------

### Sexo

```{r}
graficos$sexo
```

### Escolaridade

```{r}
graficos$escol
```


Row {data-height=400}
-----------------------------------------------------------------------

### Cor ou raça

```{r}
graficos$SDraca
```

### Renda individual

```{r}

graficos$SDrendf_ind

```


### Renda familiar

```{r}
graficos$SDrendf_fam

```


Bairro e Confiança interpessoal
=============================================

Row {data-height=400}
-----------------------------------------------------------------------

### Satisfação com o bairro

```{r}
graficos$Bcond
```

### Satisfação com o bairro

```{r}
graficos$Bmudar
```

Row {.tabset .tabset-fade data-height=400}
-----------------------------------------------------------------------

### Percepção de desordem 2015

```{r}
graficos$Batual[[1]]
```

### Percepção de desordem 2017

```{r}
graficos$Batual[[2]]
```

### Percepção de desordem 2018

```{r}
graficos$Batual[[3]]
```

Row {data-height=400}
-----------------------------------------------------------------------

### Existência de crime organizado

```{r}
graficos$Bcrimeorg
```

Row {data-height=400}
-----------------------------------------------------------------------

### Capital Social

```{r}
graficos$CSviz
```


### Alinhamento normativo

```{r}
graficos$CSviz_lei
```


Row {.tabset .tabset-fade data-height=400}
-----------------------------------------------------------------------

### Confiança interpessoal 2015

```{r}
graficos$Cconfiar[[1]]
```

### Confiança interpessoal 2017

```{r}
graficos$Cconfiar[[2]]
```

### Confiança interpessoal 2018

```{r}
graficos$Cconfiar[[3]]
```

Medo e vitimização
=============================================

Row {data-height=400}
-----------------------------------------------------------------------

### Percepção de violência

```{r}
graficos$Mviolen
```


### Medo

```{r}
graficos$Msoz_dia
```

### Medo

```{r}
graficos$Msoz_noit

```

Row {.tabset .tabset-fade data-height=400}
-----------------------------------------------------------------------

### Uso da violência 2015

```{r}
graficos$Mviol[[1]]
```



### Uso da violência 2017

```{r}
graficos$Mviol[[2]]
```



### Uso da violência 2018

```{r}
graficos$Mviol[[3]]
```


Row {data-height=400}
-----------------------------------------------------------------------



### Vitimização 2017

```{r}
graficos$Vvidasitu[[1]]
```

### Vitimização 2018

```{r}
graficos$Vvidasitu[[2]]
```

Row {.tabset .tabset-fade data-height=400}
-----------------------------------------------------------------------

### Violência policial 2015

```{r}
graficos$Vrecsitu[[1]]
```



### Violência policial 2017

```{r}
graficos$Vrecsitu[[2]]
```

### Violência policial 2018

```{r}
graficos$Vrecsitu[[3]]
```


Obediência
=============================================


Row {.tabset .tabset-fade data-height=400}
-----------------------------------------------------------------------

### Obediência às leis 2015

```{r}
graficos$Ofreq[[1]]
```

### Obediência às leis 2017


```{r}
graficos$Ofreq[[2]]
```

### Obediência às leis 2018


```{r}
graficos$Ofreq[[3]]
```



Row {data-height=400}
-----------------------------------------------------------------------

### Obediência às leis 2017

```{r}
graficos$Oconcdis[[1]]
```

### Obediência às leis 2018


```{r}
graficos$Oconcdis[[2]]
```



Polícia
=============================================

Row {data-height=400}
-----------------------------------------------------------------------

### Contato iniciado pela instituição 

```{r}
graficos$ppara
```

### Confiança na polícia

```{r}
graficos$Pconfia
```



Row {.tabset .tabset-fade data-height=400}
-----------------------------------------------------------------------

### Justiça procedimental 2015


```{r}
graficos$Pbairr[[1]]
```


### Justiça procedimental 2017


```{r}
graficos$Pbairr[[2]]
```


### Justiça procedimental 2018


```{r}
graficos$Pbairr[[3]]
```


Row {.tabset .tabset-fade data-height=400}
-----------------------------------------------------------------------

### Cooperação com a polícia 2015


```{r}
graficos$Pcamin[[1]]
```


### Cooperação com a polícia 2017


```{r}
graficos$Pcamin[[2]]
```


### Cooperação com a polícia 2018


```{r}
graficos$Pcamin[[3]]
```


Row {data-height=400}
-----------------------------------------------------------------------

### Obediência à polícia 2017

```{r}
graficos$Pconcor[[1]]
```


### Obediência à polícia 2018

```{r}
graficos$Pconcor[[2]]
```



Row {data-height=400}
-----------------------------------------------------------------------

### Agressividade policial

```{r}
graficos$Ppbairr_agress
```

### Medo da polícia

```{r}
graficos$Ppbairr_medovc
```



Row {data-height=400}
-----------------------------------------------------------------------

### Confiança intitucional 2017

```{r}
graficos$Ppesso[[1]]
```


### Confiança intitucional 2018

```{r}
graficos$Ppesso[[2]]
```


Row {.tabset .tabset-fade data-height=400}
-----------------------------------------------------------------------

### Eficácia da polícia 2015

```{r}
graficos$Ptrab[[1]]
```



### Eficácia da polícia 2017 

```{r}
graficos$Ptrab[[2]]
```



### Eficácia da polícia 2018 

```{r}
graficos$Ptrab[[3]]
```



Row {.tabset .tabset-fade data-height=700}
-----------------------------------------------------------------------

### Uso da força 2017

```{r}
graficos$Popin[[1]]
```

### Uso da força 2018

```{r}
graficos$Popin[[2]]
```



Justiça
=============================================


Row {.tabset .tabset-fade data-height=400}
-----------------------------------------------------------------------

### Justiça procedimental 2015

```{r}
graficos$Jgeral[[1]]
```



### Justiça procedimental 2017 

```{r}
graficos$Jgeral[[2]]
```



### Justiça procedimental 2018 

```{r}
graficos$Jgeral[[3]]
```


Row {.tabset .tabset-fade data-height=400}
-----------------------------------------------------------------------

### Justiça procedimental 2015

```{r}
graficos$Jatua[[1]]
```



### Justiça procedimental 2017 

```{r}
graficos$Jatua[[2]]
```



### Justiça procedimental 2018 

```{r}
graficos$Jatua[[3]]
```


Row {data-height=400}
-----------------------------------------------------------------------

### Confiança na Justiça

```{r}
graficos$Jconf
```

### Justiça procedimental

```{r}
graficos$Jatua_just
```


Row {data-height=400}
-----------------------------------------------------------------------

### Cooperação com a justiça 2017

```{r}
graficos$Jbairr[[1]]
```



### Cooperação com a justiça 2018

```{r}
graficos$Jbairr[[2]]
```


Row {data-height=400}
-----------------------------------------------------------------------

### Obediência à justiça 2017

```{r}
graficos$Jconc[[1]]
```

### Obediência à justiça 2018

```{r}
graficos$Jconc[[2]]
```



Autoritarismo e democracia
=============================================


### Autoritarismo

```{r}
graficos$Copin[[1]]
```


Row {data-height=400}
-----------------------------------------------------------------------

### Confiança política

```{r}
graficos$CPconc
```

### Satisfação com a democracia 

```{r}
graficos$CPdemo
```

Row {.tabset .tabset-fade data-height=550}
-----------------------------------------------------------------------

### Autoritarismo 2017

```{r}
graficos$CPconc_[[1]]
```

### Autoritarismo 2018

```{r}
graficos$CPconc_[[2]]
```


